【裁判字號】    89,易,1109
【裁判日期】    890509
【裁判案由】    竊盜
【裁判全文】
臺灣高雄地方法院刑事判決                        八十九年度易字第一一九號
    公  訴  人  臺灣高雄地方法院檢察署檢察官
    被      告  甲○○
右列被告因竊盜案件，經檢察官提起公訴（八十八年度偵字第九九一三、一一四二九
號），本院判決如左：
    主  文
甲○○連續攜帶兇器竊盜，處有期徒刑捌月。緩刑肆年。
扣案之Ｔ型扳手壹支沒收。
    事  實
一、甲○○基於概括之犯意，意圖為自己不法之所有，連續於附表所示時間、地點，
    持其所有客觀上可供兇器使用之Ｔ型扳手，竊取丁○○、王素鳳、丙○○所有如
    附表所示機車共三台，得手後拆卸零件使用，旋將機車棄置於附表所示尋獲地點
    。嗣於民國八十八年十月二十七日十六時許，甲○○騎乘機車行經高雄市○○區
    ○○路與正言路口，為高雄市政府警察局苓雅分局福德二路派出所警員臨檢時，
    自其所騎乘之機車腳踏板底下起出上開扳手後，向臨檢警員自首供出上情，並帶
    警於其棄置地點尋穫前揭三台機車。
三、案經高雄市政府警察局苓雅分局移送臺灣高雄地方法院檢察署檢察官偵查起訴。
    理  由
一、右揭犯罪事實，業據被告於警訊、偵查中及本院審理時坦承不諱，核與被害人丁
    ○○、乙○○、丙○○於警訊中指述機車失竊情節相符。此外，復有Ｔ型扳手一
    支扣案，及各該被害人分別出具之贓物認領保管收據三紙暨車輛竊盜、車牌失竊
    資料個別查詢報表二張、車籍作業系統─查詢認可資料一紙附於警卷可稽。事證
    明確，被告右揭犯行洵堪認定，應予依法論科。
二、按被告於行竊時所持有之Ｔ型扳手一支，質地堅硬，Ｔ型底部經磨平後，細長而
    尖銳，業經本院當庭勘驗屬實，該Ｔ型扳手在客觀上足對人之身體、生命構成威
    脅，為兇器。核被告所為如附表所示之犯行，均係犯刑法第三百二十一條第一項
    第三款之攜帶兇器竊盜罪。其先後三次竊盜犯行，時間緊接，犯罪構成要件相同
    ，顯係基於概括之犯意為之，應依刑法第五十六條連續犯之規定論以一罪，並加
    重其刑。又本案查獲經過係因高雄市政府警察局苓雅分局福德二路派出所警員於
    高雄市○○區○○路與正言路口臨檢時，自被告所騎乘之機車腳踏板底下起出上
    開扳手後，被告向臨檢警員坦承以該扳手作為竊取機車之工具而供出犯行等情，
有該分局八十八年十月二十七日高市警苓分刑字第０一七四八一號人犯解送報告
    書及該分局福德二路派出所製作之被告筆錄各一件附卷可稽，足認被告係在其前
    揭竊盜犯行未被有偵查犯罪職權之機關或公務員發覺前，主動向高雄市政府警察
    局苓雅分局福德二路派出所巡邏警員坦承自首，應依刑法第六十二條之規定減輕
    其刑。又本件刑有加重及減輕，並依刑法第七十一條第一項規定，先加後減之。
    爰審酌被告無不良前科記錄，攜帶兇器竊盜之手段及所生之危害雖非輕淺，惟其
    目的在取機車零件，嗣後即將竊得機車丟棄於警察局附近，意在令被害人易於尋
    獲，且於遭警查獲作案工具時，旋即供出犯行並帶警尋獲機車，業據其供明在卷
    ，並有高雄市政府警察局苓雅分局人犯解送報告書附於偵查卷可稽，暨其犯罪後
    自首坦承犯行，偵、審期間態度良好等一切情狀，量處如主文所示之刑。又被告
    未曾受有期徒刑以上刑之宣告，有台灣高雄地方法院檢察署刑案資料查註紀錄表
    在卷可稽，因年少（犯罪時剛滿十八歲）失慮罹犯刑典，事後已自首坦承犯行，
    深具悔意，經此次起訴審判後，應能知所警惕而無再犯之虞，本院因認前開對其
    所宣告之刑，以暫不執行其刑為當，故併予諭知緩刑四年，以啟自新。至扣案之
    Ｔ型扳手一支，為被告所有攜帶供犯罪所用之物，業據其供明在卷，爰併予宣告
    沒收之。
據上論斷，應依刑事訴訟法第二百九十九條第一項前段，刑法第五十六條、第三百二
十一條第一項第三款、六十二條、七十四條第一項第一款、第三十八條第一項第二款
，判決如主文。
本案經檢察官郭武義到庭執行職務。
中      華      民      國    八十九    年      五      月      九      日
                                  臺灣高雄地方法院刑事庭
                                            法  官  陳沒卿
右正本證明與原本無異。
如不服本判決，應於送達後十日內，向本院提出上訴狀。
                                            書記官  陳朝宗
中      華      民      國    八十九    年      五      月    十六      日
附錄本判決論罪之法條：
刑法第三百二十一條第一項
犯竊盜罪而有左列情形之一者，處六月以上五年以下有期徒刑：
一、於夜間侵入住宅或有人居住之建築物、船艦或隱匿其內而犯之者。
二、毀越門扇、牆垣或其他安全設備而犯之者。
三、攜帶兇器而犯之者。
四、結夥三人以上而犯之者。
五、乘火災、水災或其他災害之際而犯之者。
六、在車站或埠頭而犯之者。
前項之未遂犯罰之。
附表：八十九年易字第一一０九號竊盜案件
~ fo
~t32
┌──┬─────┬────────┬────────┬─────┬──────────┐
│編號│ 犯罪時間 │ 犯  罪  地  點 │ 所  得  財  物 │被  害  人│ 財   物   處   置  │
├──┼─────┼────────┼────────┼─────┼──────────┤
│ 一 │八十八年十│高雄縣鳳山市新富│車牌號碼ＯＭＶ─│丁○○    │拆卸零件後棄置於高雄│
│    │七月六時許│路九四巷四號前  │一七六重型機車一│          │市鎮四九號│
│    │          │                │台              │          │前（即尋獲地點）    │
│    │          │                │                │          │                    │
│    │          │                │                │          │                    │
├──┼─────┼────────┼────────┼─────┼──────────┤
│ 二 │八十八年十│高雄縣鳳山市七雄│車牌號碼ＣＦＷ─│王素鳳（由│同右            │
│    │月十一日二│街二七號前      │二八０          │乙○○代理│                    │
│    │時許      │                │                │領回）    │                    │
│    │          │                │                │          │                    │
│    │          │                │                │          │                    │
│    │          │                │                │          │                    │
├──┼─────┼────────┼────────┼─────┼──────────┤
│ 三 │八十八年十│高雄縣鳳山市國興│車牌號碼ＺＸＩ─│丙○○    │拆卸零件後棄置於高雄│
│    │月二十六日│街一巷一號前    │六六一輕型機車（│          │市○鎮區○○街一二０│
│    │六時許    │                │引擎號碼ＲＬＯ１│          │巷九號前（即尋獲地點│
│    │          │                │八七四０四）    │          │）                  │
│    │          │                │                │          ││
│    │          │                │                │          │                    │
└──┴─────┴────────┴────────┴─────┴──────────┘


司法院資訊處製作；財團法人民間司法改革基金會備份。
